臺灣臺北地方法院刑事判決
111年度審簡上字第74號
上  訴  人
即  被  告  張德英



上列上訴人即被告因詐欺等案件，不服本院110年度審簡字第204
9號，中華民國110年12月30日第一審簡易判決（起訴案號：110
年度偵字第7014、8433、12041、19959號，移送併辦案號：臺灣
臺北地方檢察署110年度偵字第23661、22757、26904、34423號
，臺灣新北地方檢察署110年度偵字第17785、15433、22083、23
038、25316、27091、23253、36926、40711號）提起上訴，並移
送併辦（臺灣臺中地方檢察署110年度偵字第40792號，臺灣新北
地方檢察署110年度偵字第46723，111年度偵字第995、11384、1
2522、6847、17019號），本院管轄之第二審合議庭判決如下：
    主  文
原判決撤銷。
壬○○幫助犯洗錢防制法第十四條第一項之洗錢罪，處有期徒刑肆
月，併科罰金新臺幣參萬元，罰金如易服勞役，以新臺幣壹仟元
折算壹日。
    事  實
一、壬○○明知金融機構存款帳戶為個人信用之表徵，任何人均可
    自行到金融機構申請開立存款帳戶而無特別之窒礙，若將個
    人申辦之帳戶存摺、提款卡及提款密碼等金融帳戶資料提供
    他人，可能供不法詐騙份子用以充作詐欺犯罪被害人匯款之
    指定帳戶，並於不法詐騙份子提款後，遮斷資金流動軌跡，
    使檢警難以追緝，而掩飾詐欺取財犯罪所得之所在及去向，
    竟仍基於容任該結果發生亦不違背其本意之幫助詐欺取財與
    幫助洗錢之不確定故意，於民國109年12月初某日，在友人
    位於新北市○○區○○路000巷00號4樓處所，將其所申辦之彰化
    商業銀行萬華分行帳號00000000000000號帳戶（下稱彰化銀
    行帳戶）及中國信託商業銀行帳號000000000000號之帳戶(
    下稱中國信託帳戶）之提款卡、密碼及網路銀行帳號、密碼
    資料均任意交付、提供予友人李昂叡（違反洗錢防制法等案
    件，業經臺灣新北地方法院以111年度金簡字第509號判決處
    有期徒刑貳月，併科罰金新臺幣壹萬元，罰金如易服勞役，
    以新臺幣壹仟元折算壹日），李昂叡取得前開帳戶帳號、提
    款卡、密碼、網路銀行帳戶、密碼資料後，即轉交予姓名、
    年籍不詳之詐欺集團成員使用（無證據可認為未成年人），
    俟該詐騙集團成員取得並掌控壬○○交付之上開2帳戶帳號、
    提款卡等資料，即由集團中機房組（即施用詐術者，無證據
    可認壬○○知悉或可得而知該詐欺集團成員達3人以上或其中
    有未成年成員）、車手組等成員，共同基於意圖為自己不法
    所有之詐欺取財及洗錢之犯意聯絡，於附表所示之時間，以
    如附表所示之詐欺方式，詐欺如附表編號1至22所示之告訴
    人或被害人，致附表編號1至22各示告訴人或被害人均陷於
    錯誤，並依詐欺集團指示將於附表編號1至22「匯款時間、
    金額」欄所示時間、款項匯入壬○○交付之彰化銀行或中國信
    託銀行帳戶，並由該詐欺集團車手組成員依壬○○交付之網路
    銀行帳號、密碼資料將附表編號1至22所示款項進行網路操
    作，將所詐得款項轉至所掌控之其他人頭帳戶，並提領出，
    而掩飾、隱匿上揭詐欺取財犯罪所得之所在及去向，取得詐
    欺贓款並製造金流斷點。嗣許晏臻、黃浩倫、陳正富、史珮
    妮驚覺受騙，分別報警後，為警循線查獲上情。
二、案經丑○○、卯○○、戊○○、巳○○訴請新北市政府警察局中和分
    局報告臺灣臺北地方檢察署檢察官偵查起訴；未○○訴請金門
    縣警察局金城分局、寅○○、庚○○訴請新北市政府警察局中和
    分局均報請臺灣臺北地方檢察署檢察官移送併辦；羅冠倫訴
    請屏東縣政府警察局內埔分局、午○○訴請高雄市政府警察局
    鳳山分局、辛○○訴請新北市政府警察局中和分局、己○○訴請
    南投縣政府警察局草屯分局、申○○訴請高雄市政府警察局楠
    梓分局、謝秀玲訴請新北市政府警察局淡水分局、乙○○乙○○
    訴請新北市政府警察局新店分局、戌○○訴請新北市政府警察
    局新莊分局、辰○○訴請新北市政府警察局金山分局、甲○○訴
    請彰化縣警察局鹿港分局，陳麒方訴請新竹縣政府警察局竹
    北分局，臺中市政府警察局清水分局（丁○○），酉○○訴請桃
    園市政府警察局龍潭分局均報請臺灣新北地方檢察署檢察官
    移送併辦。丁○○訴請臺灣臺中地方檢察署檢察官移送併辦。
    理  由
壹、證據能力：
　　本件判決認定犯罪事實所引用之供述證據，檢察官、上訴人
    即被告壬○○（下稱被告）表示無意見，即均不爭執證據能力
    ，本院審酌該等證據資料製作時之情況，並無違法不當及證
    明力明顯過低之瑕疵，認作為證據應屬適當。非供述證據部
    分，經核亦無違反法定程序取得之情形，且與本案犯罪事實
    具有關聯性，均認有證據能力。
貳、實體方面　　
一、認定本案犯罪事實之證據及理由：
（一）上開犯罪事實，業據被告於原審，及本院審理時坦承不諱
      （見原審審易卷第92頁，本院卷第104、158頁），核與證
      人即如附表編號1至22所示之告訴人或被害人指述遭詐欺
      集團詐欺，並將款項匯入、轉帳入被告申辦如附表編號1
      至22「帳戶」欄所示之帳戶等情相符，復有被告申辦之彰
      化銀行、中國信託帳戶之開戶基本資料及交易明細、被告
      與「李昂叡」之LINE對話紀錄附卷可按（第34425號偵查
      卷第53至54頁），並有附表編號1至22「證據名稱」欄所
      列證據在卷可稽，足認被告所申辦上開彰化銀行、中國信
      託銀行帳戶、提款卡、密碼，網路銀行帳號、密碼等帳戶
      遭詐欺集團作為詐欺之不法犯罪行為贓款匯入、提領、轉
      帳之人頭帳戶之用甚明。據上，可認被告前開自白與事實
      相符，堪以採信。
（二）按行為人對於構成犯罪之事實，明知並有意使其發生者，
      為直接故意；行為人對於構成犯罪事實，預見其發生而其
      發生並不違背其本意者，為間接故意。又間接故意與有認
      識過失之區別，在於二者對構成犯罪事實，雖均預見其能
      發生，但前者對其發生，並不違背其本意，後者則確信其
      不發生。且幫助犯成立，以行為人主觀上認識被幫助者，
      正欲從事犯罪或係正在從事犯罪，且該犯罪有既遂可能，
      而其行為足以幫助他人實現構成要件者，即具有幫助故意
      ，並不以行為人確知被幫助者，係犯何罪名為必要。又洗
      錢防制法業於105年12月28日修正公布，並於106年6月28
      日生效施行（下稱新法）。其立法目的在於防範及制止因
      犯第3條所列之特定犯罪而取得或變得之財物或財產上利
      益及其之孳息，藉由包含處置（即將特定犯罪所得直接予
      以移轉或變更）、分層化（即以迂迴層轉、化整為零之多
      層化包裝方式，掩飾或隱匿特定犯罪所得）及整合（即收
      受、持有或使用他人之特定犯罪所得，使之回流至正常金
      融體系，而得以合法利用享受）等各階段之洗錢行為，使
      其形式上轉換成為合法來源，以掩飾或切斷特定犯罪所得
      與犯罪之關聯性，而藉以逃避追訴、處罰。而金融帳戶為
      個人之理財工具，政府開放金融業申請設立後，金融機構
      大量增加，一般民眾皆可以存入最低開戶金額之方式自由
      申請開設金融帳戶，此外即無任何特殊之限制，因此一般
      人申請存款帳戶極為容易而便利，且得同時在不同金融機
      構申請多數存款帳戶使用，絕無使用他人帳戶之必要，此
      為一般日常生活所熟知之常識，故除非有特殊或違法之目
      的，並為藉此躲避警方追緝，一般正常使用之存款帳戶，
      並無向他人借用、承租或購買帳戶存簿及金融卡之必要。
      再詐欺集團多利用大量取得之他人帳戶資料，以隱匿其財
      產犯罪之不法行徑，規避執法人員之查緝，並掩飾、隱匿
      而確保因自己犯罪所得之財物，類此在社會上層出不窮之
      案件，亦經多方報導及再三披露而為眾所周知之情事，是
      以避免此等專屬性甚高之物品被不明人士利用為犯罪工具
      ，亦為一般生活所應有之認識。行為人提供金融帳戶提款
      卡及密碼或所申辦網路銀行帳號、密碼等供他人使用，嗣
      後被害人雖匯入款項，然此時之金流仍屬透明易查，在形
      式上無從合法化其所得來源，未造成金流斷點，尚不能達
      到掩飾或隱匿特定犯罪所得之來源、去向及所在之作用，
      須待款項遭提領後，始產生掩飾、隱匿之結果，若無參與
      後續之提款行為，非屬洗錢防制法第2條所稱之洗錢行為
      ，不成立同法第14條第1項一般洗錢罪之正犯；然如行為
      人主觀上認識該帳戶可能作為收受及提領特定犯罪所得使
      用，他人提領後即產生遮斷資金流動軌跡以逃避國家追訴
      、處罰之效果，仍基於幫助之犯意而提供，應論以幫助犯
      同法第14條第1項之一般洗錢罪（最高法院108年度台上大
      字第3101號刑事大法庭裁定意旨參照）。是以被告若對於
      他人可能以其所交付之帳戶、網路銀行帳號等存提款項、
      轉帳提領等，進行詐欺取財、洗錢之犯罪行為，已預見其
      發生，但仍抱持無所謂、沒關係之態度任意為之，仍應負
      相關之罪責。觀之本案詐欺集團之犯罪手法係先由詐欺集
      團負責施詐成員施以詐術，且使用被告名義申辦之彰化銀
      行、中國信託銀行帳戶作為人頭帳戶，指示被害人將詐騙
      款項匯入該帳戶，再由詐欺集團成員持被告交付提款卡、
      密碼進行提領或被告告知該帳戶網路銀行帳號、密碼進行
      網路轉帳後提領贓款所為，製造金流斷點，使司法機關難
      以溯源追查犯罪所得之蹤跡與後續犯罪所得持有者，以達
      掩飾、隱匿特定犯罪所得之所在及去向。被告於警、偵訊
      中稱：我本來不認識李昂叡，於109年12月初，到朋友家
      ，李昂叡也到該友人家，李昂叡先開口跟朋友借帳戶、提
      款卡，有說要賣遊戲幣，因朋有沒有袋提款卡，就叫我將
      帳戶提款卡借給李昂叡，所以我就將彰化銀行、中國信託
      銀行帳戶提款卡、密碼都借給李昂叡，本來說只借1天，
      第2天又說要多用1天，之後就無法聯繫上李昂叡等語（見
      第7014號偵查卷第8至9頁，119至120頁），被告於本案發
      生時為50歲具有多年社會工作、歷練之成年人，並有與金
      融機構交易來往及使用提款卡、網路帳戶之經驗，對於他
      人取得其存摺、提款卡、密碼、網路銀行帳戶、密碼後，
      即可任意使用其帳戶存、提款及轉帳等，應可預見，被告
      當時並不認識借用帳戶、提款卡、網路帳號資料之對象李
      昂叡，對其顯為真實身分不明之陌生人，縱使他人對外得
      以上開帳戶之名義無條件加以使用仍在所不惜，被告在主
      觀上已預見提供帳戶、提款卡、網路銀行帳號、密碼等行
      為可能幫助他人犯詐欺取財罪，並幫助作為收受、提領、
      轉帳特定犯罪所得使用，他人提領、轉帳後會產生遮斷資
      金流動軌跡以逃避國家追訴、處罰之效果，並使犯罪者保
      有該犯罪所得，仍不違反其本意而執意為之，基於幫助之
      犯意而提供，足認被告有幫助詐欺取財、幫助犯一般洗錢
      罪之不確定故意甚明。　　　
（三）綜上，被告自白核與事證相符，堪以採信，本案事證明確
      ，被告犯行堪予認定。
三、論罪
（一）按刑法上之幫助犯，係對於犯罪與正犯有共同之認識，而
      以幫助之意思，對於正犯資以助力，未參與實施犯罪構成
      要件之行為者而言（最高法院88年度台上字第1270號判決
      意旨參照）。被告將其上開帳戶之存摺、提款卡、密碼及
      所申辦網路銀行帳號、密碼資料均交予他人，容任他人以
      之為詐欺取財、洗錢之工具，惟提供金融帳戶之存摺、提
      款卡、密碼，及網路銀行帳號、密碼等資料，並非詐欺取
      財、洗錢罪之構成要件行為，且亦無證據可資證明被告有
      參與前揭詐欺取財、洗錢之犯行，或與該詐欺集團成員間
      有犯意聯絡之情事，其既係基於幫助他人詐欺取財、洗錢
      之不確定故意，所為屬刑法詐欺取財（無證據證明認識幫
      助犯加重詐欺取財罪）、洗錢罪構成要件以外之行為。並
　　　按人頭帳戶之存摺、提款卡等物既在犯罪行為人手中，於
      被害人匯款至人頭帳戶時起，迄警察受理報案通知銀行列
      為警示帳戶凍結其內現款，犯罪行為人實際上既得領取，
      對該匯入款項即有支配管領能力，自屬既遂。被害人因受
      騙而匯款或轉帳至詐欺集團成員掌握之人頭帳戶，則於款
      項完成匯轉時，即屬詐欺集團成員之實力支配範圍，縱車
      手因帳戶業經通報列為警示帳戶或提款卡為警查獲，而無
      法或未及提領成功，仍無礙於詐欺既遂之認定（最高法院
      110年度台上字第5420號判決意旨參照）。又財產犯罪行
      為人利用人頭帳戶收取犯罪所得者，於被害人將款項匯入
      人頭帳戶之際，非但財產犯罪於焉完成，並因該款項進入
      形式上與犯罪行為人毫無關聯之人頭帳戶，以致於自資金
      移動軌跡觀之，難以查知係該犯罪之不法所得，即已形成
      金流斷點，發揮去化其與前置犯罪間聯結之作用，而此不
      啻為洗錢防制法，為實現其防阻不法利得誘發、滋養犯罪
      之規範目的，所處罰之洗錢行為。從而利用人頭帳戶獲取
      犯罪所得，於款項匯入人頭帳戶之際，非但完成侵害被害
      人個人財產法益之詐欺取財行為，同時並完成侵害上開國
      家社會法益之洗錢行為（最高法院109年度台上字第1676
      號判決意旨參照）。查被告主觀上可預見其所提供之帳戶
      可能作為對方犯詐欺罪而收受、取得特定犯罪所得使用，
      並因此遮斷金流而逃避追緝，詐欺集團利用被告所交付帳
      戶、網路銀行帳號、密碼資料，作為詐騙告訴人匯入款項
      ，並操作網路銀行帳號密碼進行轉帳，將所詐得贓款另轉
      入其他所掌控之人頭帳戶後提領出，或告訴人匯入被告帳
      戶內部分款項未及提領、轉出遭告訴人報案後凍結等，
　　　已完成侵害被害人個人財產法益之詐欺取財行為，同時並
      完成侵害上開國家社會法益之洗錢行為。是核被告所為，
      係犯刑法第30條、第339條第1項之幫助詐欺取財罪及刑法
      第30條、洗錢防制法第14條第1項之幫助洗錢罪。公訴意
      旨未論及被告所為並構成幫助洗錢罪，惟此部分與如附表
      編號1至22經起訴並認定有罪部分之犯罪事實既有想像競
      合犯之裁判上一罪關係，為起訴效力所及，並為併案意旨
      所指明，應併予審究，附此敘明。　　　　　　
（二）想像競合犯
　　　被告基於幫助故意，提供上開彰化銀行、中國信託銀行帳
      戶存摺、提款卡及密碼、網路銀行帳號、密碼資料之一個
      幫助行為觸犯上述二罪名，為想像競合犯，依刑法第55條
      規定從一重之幫助洗錢罪處斷。又以一個幫助洗錢行為，
      使詐欺集團得用以詐騙如附表編號1至22所示告訴人等人
      之財物，而幫助正犯遂行上開數洗錢罪名，故被告上開所
      為係想像競合犯，應依刑法第55條規定，從一重之幫助洗
      錢罪處斷。　　　
（三）檢察官移送併辦（臺灣臺北地方檢察署110年度偵字第236
      61〈附表編號6〉、22757〈附表編號7〉、26904〈附表編號8〉
      、34423〈附表編號18〉號，臺灣新北地方檢察署110年度偵
      字第17785〈附表編號5〉、15433〈附表編號9〉、22083〈附表
      編號10〉、23038〈附表編號11〉、25316〈附表編號13〉、270
      91〈附表編號14〉、23253〈附表編號15〉、36926〈附表編號1
      6〉、40711〈附表編號17〉、995〈附表編號19〉、46723〈附表
      編號20〉，111年度偵字第11384〈附表編號21〉、12522〈附
      表編號4〉、6847〈附表編號20〉、17019〈附表編號22〉號，
      臺灣臺中地方檢察署110年度偵字第40792〈附表編號20〉號
      ）部分，與本案檢察官起訴之犯罪事實，有想像競合犯之
      裁判上一罪關係，依審判不可分之原則，為起訴效力所及
      ，本院自應併予審理。　　
（四）刑之減輕、累犯不予加重部分：
　 1、自白減輕部分：
　　　按洗錢防制法第16條第2項規定，犯前二條之罪，在偵查
      或審判中自白者，減輕其刑。被告就本案構成幫助洗錢罪
      之主要犯罪事實於原審及本院審理程序均自白犯行，核與
      上開規定相符，應減輕其刑。
 　2、幫助犯減輕部分：
　　　被告係基於幫助犯意而提供其申辦帳戶交予詐欺集團成員
      使用，所為幫助洗錢犯行，應依刑法第30條第2項之規定
      ，按正犯之刑減輕之。至於所犯輕罪即幫助詐欺取財罪部
      分亦同有幫助犯之減輕事由，於量刑時併予審酌。
 　3、被告同時有上開2減輕事由，應依刑法第70條規定依法遞
      減輕其刑。
 　4、累犯不予加重之說明：
　　　被告前因施用毒品違反毒品危害防制條例案件，分別經臺
      灣新北地方法院於106年8月15日以106年度簡字第44號判
      決定應執行有期徒刑10月確定，及經臺灣高等法院於106
      年1月24日以105年度上易字第1806號判決上訴駁回確定（
      原審為新北地方法院105年度易字第950號判決有期徒刑4
      月），並經臺灣新北地方法院於106年11月2日以106年聲
      字第3743號裁定就得易科罰金部分，定應執行有期徒刑7
      月確定，於108年6月3日縮短刑期執行完畢出監，有臺灣
      高等法院被告前案紀錄表在卷可按。是被告於有期徒刑執
      行完畢後5年內，故意再犯本案最重本刑為有期徒刑以上
      之刑之罪，為累犯，惟參酌司法院釋字第775號解釋意旨
      ，審酌被告經判處徒刑之前案所犯施用毒品違反毒品危害
      防制條例案件與本案所犯幫助洗錢罪、幫助詐欺取財罪之
      罪質不同，犯罪情節、動機、目的、手段均有異，尚難認
      被告具有主觀上特別惡性或對刑罰反應力薄弱之情，爰裁
      量不加重其本刑，但仍得作為量刑審酌事由。
 　5、本案並無刑法第59條規定減刑適用之說明：　　
　　　按刑法第59條之酌量減輕，必於犯罪另有特殊之原因與環
      境等，在客觀上足以引起一般同情，認為即予宣告法定低
      度刑期尤嫌過重者，始有其適用；至於情節輕微，僅可為
      法定刑內從輕科刑之標準，不得據為酌量減輕之理由（最
      高法院45年台上字第1165號、51年台上字第899號判決意
      旨參照）。多年來詐欺集團盛行、猖狂，屢造成被害人鉅
      額損失，嚴重破壞社會治安，金融秩序，此為立法嚴懲之
      理由，被告竟任意提供其個人申辦2帳戶帳號、提款卡、
      網路銀行帳戶、密碼等資料予不認識之人，造成多數被害
      人受詐騙將款項匯入被告申辦帳戶內，隨即遭詐欺集團利
      用網路轉帳方式轉至其他人頭帳戶內並提領，被告所為危
      害社會秩序不輕，其犯罪情狀，客觀上難認有何足以引起
      一般同情而顯可憫恕，且本案已有依幫助犯、洗錢防制法
      第16條自白減刑規定減輕其刑，難認本案科以最低度刑仍
      嫌過重之情形，並無情輕法重，顯可憫恕之情狀，無從依
      刑法第59條規定酌減其刑甚明，被告所稱其情有可原等語
      尚難採據。
四、撤銷原判決說明：
　　原審以被告犯罪事證明確，據以論罪科刑，固非無見，惟查
    ：　　
（一）被告已預見其提供本案金融帳戶、提款卡、密碼、網路銀
      行帳戶、密碼等予他人，可能作為詐欺集團收受、提領、
      轉帳特定犯罪所得使用，並於提領、轉帳後再行提領均產
      生隱匿詐欺集團犯罪所得，並遮斷金流以逃避國家追訴、
      處罰之結果，仍基於幫助之犯意，提供該其申辦2帳戶之
      提款卡、密碼、網路銀行帳戶資料，以利洗錢之實行，應
      論以一般洗錢罪之幫助犯，原審就被告所為不成立幫助洗
      錢罪，而僅論以幫助詐欺罪，顯有未合。且被告所為構成
      刑法第30條、洗錢防制法第14條第1項幫助洗錢罪，被告
      坦承幫助洗錢犯行之自白，經核有洗錢防制法第16條第2
      項自白減刑規定之適用，原審亦未審酌適用，亦有未妥。
（二）臺灣新北地方檢察署檢察官110年度偵字第46723號（告訴
      人丁○○）、111年度偵字第995號（告訴人陳麒方）、6847
      （告訴人丁○○）、17019（告訴人酉○○）、11384（告訴人
      子○○），臺灣臺中地方檢察署110年度偵字第40792號（告
      訴人丁○○）移送併辦部分，與被告業經起訴部分屬想像競
      合犯之裁判上一罪關係，為起訴效力所及，原審法院未及
      審酌此部分亦為起訴效力所及，原審未及審酌而未判決，
      應予補充。
（三）被告上訴意旨所稱原審依累犯規定加重其刑，且未適用刑
      法第59條規定減輕，其量刑過重等語。然查，原審已說明
      被告前因違反毒品危害防制條例案件經判處徒刑入監執行
      完畢，雖構成累犯，但審酌被被告前案與本件犯行罪質不
      同，難認被告具有主觀上特別惡性，或對刑罰反應力薄弱
      ，而未依累犯規定加重其刑，且本件被告所為並無刑法第
      59條減刑規定之適用，亦如前述，是被告上訴指摘原判決
      量刑不當，依前所述，雖無理由，然原判決既有前揭可議
      之處，自屬無可維持，應由本院撤銷改判。
五、量刑：
　　爰以行為人之責任為基礎，審酌被告提供個人申辦金融帳戶
    、提款卡、網路銀行帳號、密碼等資料予不認識之人後轉交
    予詐欺集團掌控、利用，而幫助詐欺集團詐欺、洗錢犯行，
    增加被害人尋求救濟及治安機關查緝犯罪之困難，且使司法
    機關難以追查犯罪所得去向，致使被害人難以向施行詐術者
    求償，助長詐欺犯罪之猖獗、危害國內金融交易秩序，所為
    應予非難，又被告前已有幫助詐欺取財之前案紀錄，有臺灣
    高等法院被告前案紀錄表在卷可佐，其素行難謂良好，並審
    酌被告犯後坦承犯行、並與告訴人巳○○、亥○○達成調解協議
    ，但均未履行等犯後態度，復衡酌被告所陳之智識程度、家
    庭經濟、生活狀況，暨其為本案犯行之犯罪動機、目的、手
    段、被害人數，所提供帳戶等一切情狀，量處如主文第2項
    所示之刑，並就併科罰金部分，諭知易服勞役之折算標準。
六、本案不另諭知沒收之說明：　　　　
　　查被告否認因交付帳戶資料而獲有任何報酬，即被告否認取
    得犯罪所得，且據卷內證據，亦無證據足認被告確有因本案
    犯行而實際獲得犯罪所得，自無從遽認被告有何實際獲取之
    犯罪所得，爰不予諭知沒收或追徵其價額。又附表編號1至2
    2所示告訴人雖將詐欺款項匯入被告申辦帳戶內，然該帳戶
    為詐欺集團成員所持有、掌控，顯非屬被告所有，亦非在被
    告實際支配、管理中，被告就所隱匿之財物不具所有權及事
    實上處分權，亦無從依洗錢防制法第18條第1項就所提領全
    部金額諭知沒收或追徵，併此說明。
七、退併辦部分：
    臺灣新北地方檢察署檢察官110年度偵字第42755號移送併辦
    意旨略以：被告壬○○、李昂叡（另案偵查）基於幫助他人詐
    欺取財、幫助洗錢之不確定故意，壬○○於109年12月初某日
    ，將其申辦彰化商業銀行萬華分行帳戶金融卡、密碼資料交
    予李昂叡，由李昂叡將該帳戶資料交予詐欺集團，詐欺集團
    取得壬○○申辦上開帳戶帳號、提款卡、密碼資料后，共同意
    圖為自己不法所有，基於詐欺取財之犯意聯絡，於109年10
    月16日利用通訊軟體LINE與阮嫈俐聯絡佯稱任職於澳門葡京
    酒店，得協助投資博奕網站獲利，因此陷於錯誤，依指示於
    109年12月8日下午1時45分許將款項12萬7000元匯入壬○○申
    辦上開彰化銀行帳戶內，旋遭提領一空，因認被告壬○○所為
    係犯刑法第30條第1項前段、第339條第1項之幫助詐欺取財
    罪及刑法第30條第1項、洗錢防制法第14條第1項幫助洗錢罪
    嫌，此部分與本案業經起訴被告所交付相同帳戶資料之案件
    相同，顯屬以一交付帳戶之行為幫助詐欺數被害人，併案部
    分與已起訴案件部分具有想像競合之裁判上一罪之關係，為
    起訴效力所及，應予併案審理等語。然因併辦部分係於本案
    於111年7月5日言詞辯論終結後之同年月11日繫屬本院，此
    有臺灣新北地方檢察署111年7月8日新丙○增信110偵42755字
    第1119071672號函上本院收文戳章附卷可按，則併辦部分屬
    本院未及審酌之範圍，自應退由檢察官另行處理，附此敘明
    。　 
據上論斷，應依刑事訴訟法第455條之1第1項、第3項、第369條
第1項、第364條、第299條第1項前段，判決如主文。
本件經檢察官林鈜鎰提起公訴、檢察官賴建如、羅嘉薇、廖彥鈞
、劉恆嘉、蔣政寬、余佳恩、王文成、曾開源、葉育宏移送併辦
，檢察官楊舒雯到庭執行職務。
中　　華　　民　　國　　111 　年　　7 　　月　　26　　日
                　刑事第二十一庭審判長法　官  程克琳
　                                    法　官  王筱寧
                                      法　官  倪霈棻
上正本證明與原本無異。 
不得上訴。
                                      書記官  林志忠
中　　華　　民　　國　　111 　年　　7 　　月　　26　　日
附錄本案論罪科刑法條
刑法第30條：
幫助他人實行犯罪行為者，為幫助犯。雖他人不知幫助之情者，
亦同。
幫助犯之處罰，得按正犯之刑減輕之。
洗錢防制法第2條：
本法所稱洗錢，指下列行為：
一、意圖掩飾或隱匿特定犯罪所得來源，或使他人逃避刑事追訴
    ，而移轉或變更特定犯罪所得。
二、掩飾或隱匿特定犯罪所得之本質、來源、去向、所在、所有
    權、處分權或其他權益者。
三、收受、持有或使用他人之特定犯罪所得。
洗錢防制法第14條：
有第二條各款所列洗錢行為者，處7年以下有期徒刑，併科新臺
幣5百萬元以下罰金。
刑法第 339 條：
意圖為自己或第三人不法之所有，以詐術使人將本人或第三人之
物交付者，處五年以下有期徒刑、拘役或科或併科五十萬元以下
罰金。
以前項方法得財產上不法之利益或使第三人得之者，亦同。
前二項之未遂犯罰之。
附表：
編 號 被害人/告訴人 詐欺方式 匯款時間、金額（新臺幣）及帳戶      證據名稱 1   起 訴 丑○○ 詐欺集團成員於109年12月3日，以電話聯繫丑○○，佯稱為其友人「張凱傑」，並稱可投資保單，可增額投資，投資報酬率較高等語，致丑○○陷於錯誤，致告訴人丑○○陷於錯誤，而依指示於右列時間以臨櫃匯款方式，將右列所示金額匯入壬○○申辦之右列帳戶。 109年12月8日下午12時10分許匯款26萬3000元至壬○○申辦彰化銀行帳戶，詐欺集團並利用網路銀行將款項分批轉匯至另掌控之永豐銀行、國泰世華銀行帳戶。 ⒈丑○○之指述。 ⒉丑○○申辦臺灣土地銀行存摺封面、內頁交易明細及匯款申請書。 ⒊壬○○申辦彰化銀行存摺存款帳號資料及交易明細查詢單。 ⒋內政部警政署反詐騙諮詢專線紀錄表、彰化縣警察局員林分局員林派出所受理詐騙帳戶通報警示簡便格式表、金融機構聯防機制通報單 2   起 訴 卯○○ 詐欺集團成員利用臉書、通訊軟體LINE成立投資群組，卯○○加入該群組，詐欺集團即佯稱可至百達網站投資獲利，卯○○因而陷於錯誤，依指示操作投資，於右列時間操作網路銀行將右列所示金額款項匯入壬○○申辦右列帳戶。 109年12月8日下午6時11分許匯款5萬元至壬○○申辦之中國信託帳戶，詐欺集團即利用網路銀行將款項另轉匯至帳戶。 ⒈卯○○之證述。 ⒉轉帳交易結果通知畫面截圖照片及對話畫面截圖照片。 ⒊壬○○申辦中國信託帳戶交易明細 ⒋內政部警政署反詐騙諮詢專線紀錄表、新北市政府警察局林口分局文化派出所受理詐騙帳戶通報警示簡便格式表、金融機構聯防機制通報單。 3   起 訴 戊○○ 詐欺集團成員利用色情網站，及通訊軟體LINE與戊○○互加好友，即佯稱可至博弈網站加入會員下注，並匯款現金購買點數，致陷於錯誤，依詐欺集團指示操作，於右列時間以網路銀行匯款方式，將右列所示金額款項匯入壬○○申辦右列帳戶。 109年12月8日晚間： 8時2分許匯款3萬元 8時3分許匯款3萬元 9時56分許匯款5萬元 9時57分許匯款4萬元 同年月9日10時1分許匯款3萬元 至壬○○申辦中國信託銀行帳戶，並由詐欺集團操作網路銀行帳號將該款項另轉出至所掌控之玉山銀行帳戶後提領。  ⒈戊○○之指述。 ⒉戊○○提出轉帳交易結果通知畫面截圖照片、與詐欺集團對話翻拍照片、交易明細。 ⒊壬○○申辦中國信託帳戶存款交易明細 ⒋內政部警政署反詐騙諮詢專線紀錄表、臺中市政府警察局大甲分局役里派出所受理詐騙帳戶通報警示簡便格式表、金融機構聯防機制通報單。 4   起 訴 臺灣新北地方檢察署檢察官111年度偵字第12522號併案 巳○○ 詐欺集團利用網路刊登投資廣告，劉承俊於109年12月7日上網瀏覽，而將所留LINE加為好友，詐欺集團暱稱「賀博」佯稱可以至網站（網址：www.o66.trgerking777.com）儲值投資，致陷於錯誤，依詐欺集團指示操作，於右列時間以網路銀行匯款方式，將右列所示金額款項匯入壬○○申辦右列帳戶。 109年12月7日： 下午4時18分許：匯款3萬元 晚上8時25分許：匯款3萬元 晚上8時26分許：匯款3萬元 均匯入壬○○申辦中國信託帳戶，並轉匯至詐欺集團掌控之永豐銀行、中國信託銀行帳戶後提領。 ⒈巳○○之指述。 ⒉劉承俊與詐欺集團成員對話內容列印資料、劉承俊申辦帳戶交易明細表、轉帳交易結果通知畫面照片。 ⒊壬○○申辦中國信託帳戶交易明細。 ⒋內政部警政署反詐騙諮詢專線紀錄表、高雄市政府警察局湖內分局茄萣分駐所受理詐騙帳戶通報警示簡便格式表、金融機構聯防機制通報單。 5 臺灣新北地方檢察署檢察官110年偵字第17785號併辦 戌○○  詐欺集團於109年12月5日，利用網際網路臉書帳號「唐浩銘」及通訊軟體LINE暱稱「天道酬勤」（ID：thm284637）與戌○○聯繫佯稱同意借款25萬元，但須先支付利息，戌○○因而陷於錯誤，依詐欺集團指示於右列時間，將右列金額款項匯入壬○○申辦右列帳戶。 109年12月8日上午10時11分許將款項5萬元匯至壬○○申辦彰化銀行帳戶，詐欺集團並利用網路銀行將款項轉至所掌控之永豐銀行帳戶。 ⒈戌○○之指述。 ⒉告訴人與詐欺集團成員對話翻拍照片、台中銀行國內匯款申請書影本1張、戌○○申辦臺中銀行帳戶存簿封面、內頁明細。 ⒊壬○○申辦彰化銀行存摺存款帳號資料及交易明細。 ⒋內政部警政署反詐騙諮詢專線紀錄表、高雄市政府警察局湖內分局茄萣分駐所受理詐騙帳戶通報警示簡便格式表、金融機構聯防機制通報單。 6 臺灣臺北地方檢察署檢察官110年度偵字第23661號併辦 未○○  詐欺集團成員於109年11月間，利用交友平臺結識未○○，並利用通訊體LINE互加好友，暱稱「陳麗欣」並佯稱可協助操作套利交易平台（CTBX）儲值投資獲利，未○○因而陷於錯誤，依詐欺集團指示操作，於右列時間以網路銀行將右列所示金額款項匯入壬○○申辦右列帳戶。 109年12月8日下午12時35分許匯款10萬元至壬○○申辦彰化銀行帳戶，詐欺集團並轉匯至詐欺集團掌控之國泰世華銀行（2不同帳號帳戶內），並提領出、部分再轉出。 ⒈未○○之指述。 ⒉未○○與詐欺集團成員對話內容列印資料、網路銀行交易明細、台中銀行國內匯款申請書影本。 ⒊壬○○申辦彰化銀行存摺存款帳號資料及交易明細。 ⒋內政部警政署反詐騙諮詢專線紀錄表、桃園市政府警察局龜山分局龜山派出所受理詐騙帳戶通報警示簡便格式表、金融機構聯防機制通報單。 7 臺灣臺北地方檢察署檢察官110年度偵字第22757號併辦意旨 寅○○  詐欺集團於109年12月利用網路刊登投資廣告，寅○○上網瀏覽，加入對方所留LINE，分別與詐欺集團後以Instagram帳號「xuxi-0507」、LINE暱稱「YUKI」、「許希」、「軍豪」等人聯繫投資事宜，而陷於錯誤依指示下載「tk全球投資平臺」網站進行投資，依詐欺集團指示，於右列時間將右列所示金額款項匯入壬○○申辦右列帳戶。 109年12月8日下午5時許匯款3萬元至壬○○申辦中國信託帳戶，詐欺集團並利用網路銀行將部分款項轉至其他帳戶。 ⒈寅○○之指述。 ⒉告訴人與詐欺集團對話翻拍照片、寅○○申辦郵局存摺封面、內頁明細。 ⒊壬○○申辦中國信託銀行存款交易明細。 ⒋內政部警政署反詐騙諮詢專線紀錄表、彰化縣警察局彰化分局芬園分駐所所受理詐騙帳戶通報警示簡便格式表、金融機構聯防機制通報單。 8 臺灣臺北地方檢察署檢察官110年度偵字第26094號併辦 洪羽珊  詐欺集團於109年11月間利用交友網站結識庚○○，經利用通訊軟體LINE互加好友聯繫，佯稱可以操作APP「AXA TRADING」交易比特幣獲利，致洪羽珊陷於錯誤，依指示操作，而於右列時間將右列所示金額款項匯入壬○○申辦右列帳戶。 109年12月7日晚上8時24分許匯款1萬元至彰化銀行帳戶，詐欺集團利用網路銀行將款項另轉入掌控之玉山銀行帳戶內。 ⒈洪羽珊之證述。 ⒉庚○○提出與詐欺集團對話列印資料、網路銀行轉帳交易明細、郵局帳戶封面、內頁明細。 ⒊壬○○申辦彰化銀行存摺存款帳號資料及交易明細。 ⒋內政部警政署反詐騙諮詢專線紀錄表、高雄市政府警察局左營分局文自派出所受理詐騙帳戶通報警示簡便格式表、金融機構聯防機制通報單。 9 臺灣新北地方檢察署檢察官110年度偵字第15433號併辦 地○○  詐欺集於109年12月間利用網路提供兼職不實訊息，地○○瀏覽網路後陷於錯誤，而依詐欺集團成員指示，於右列時間以右列金額款項以現金存款方式，存入壬○○申辦右列帳戶。 109年12月8日下午12時25分將現金2萬3085元存入壬○○申辦彰化銀行帳戶，詐欺集團利用網路銀行將款項另分別轉入所掌控永豐銀行、國泰世華銀行帳戶。 ⒈地○○之指述。 ⒉羅冠倫與詐欺集團成員對話內容列印資料、中國信託銀行跨行存款交易明細單。 ⒊壬○○申辦彰化銀行存摺存款帳號資料及交易明細。 ⒋內政部警政署反詐騙諮詢專線紀錄表、屏東縣政府警察局內埔分局萬巒分駐所受理詐騙帳戶通報警示簡便格式表、金融機構聯防機制通報單。   10 臺灣新北地方檢察署檢察官110年度偵字第22083號併辦 午○○  詐欺集團於109年10月間以暱稱「許麗婕」名義結識午○○，並佯稱投資「香港鼎匯商貿有限公司」，致午○○陷於錯誤，而於右列時間依詐欺集團指示將右列所示金額匯入壬○○申辦右列帳戶。 109年12月8日上午11時38分許，匯款2萬6000元至彰化銀行帳戶，並轉匯至其他不詳帳戶。 ⒈午○○之指述。 ⒉午○○使用其兄劉學崗申辦郵局帳戶封面、內頁明細。。 ⒊壬○○申辦彰化銀行存摺存款帳號資料及交易明細。 ⒋內政部警政署反詐騙諮詢專線紀錄表、臺北市政府警察局萬華分局東園街派出所受理詐騙帳戶通報警示簡便格式表、金融機構聯防機制通報單。 11 臺灣新北地方檢察署檢察官110年度偵字第23038號併辦 申○○  詐欺集團於109年9月15日利用臉書聊天軟體自稱「林俊凱」發訊息給申○○，表示欲交友，訛稱需借款購買海關查扣之手錶，致申○○陷於錯誤，而依詐欺集團成員指示，於右列時間將款右列所示金額款項匯入指定壬○○申辦右列帳戶。 109年12月7日下午12時37分匯款20萬元至壬○○申辦彰化銀行帳戶，詐欺集團成員利用網路銀行將款項並轉匯至所掌控玉山銀行2帳戶內。 ⒈申○○之指述。 ⒉申○○提出彰化銀行存款憑條本、與詐欺集團對話內容翻拍照片。 ⒊壬○○申辦彰化銀行存摺存款帳號資料及交易明細。 ⒋內政部警政署反詐騙諮詢專線紀錄表、臺東縣警察局臺東分局中興街派出所受理詐騙帳戶通報警示簡便格式表、金融機構聯防機制通報單  12 臺灣新北地方檢察署檢察官110年度偵字第23038併辦 天○○  詐欺集團於109年10月間，利用網路刊登投資廣告，謝秀玲即與該集團自稱「鄭輝明」聯繫，並訛稱可代購香港彩票投資，致謝秀玲陷於錯誤，而依詐欺集團成員指示於右列時間以匯款方式，將右列所示金額匯入壬○○申辦右列帳戶。 109年12月7日下午3時59分匯款56萬2000元入壬○○申辦彰化銀行帳戶，詐欺集團利用網路銀行將該款項分別轉入所掌控之永豐銀行、國泰世華銀行帳戶。 ⒈天○○之指述。 ⒉謝秀玲提出國泰世華銀行匯出匯款憑證。 ⒊壬○○申辦彰化銀行存摺存款帳號資料及交易明細。 ⒋內政部警政署反詐騙諮詢專線紀錄表、高雄市政府警察局前鎮分局草衙派出所受理詐騙帳戶通報警示簡便格式表、金融機構聯防機制通報單 13 臺灣新北地方檢察署檢察官110年度偵字第25316號併辦 辛○○  詐欺集團於109年10月間，利用網路交友軟體自稱「張志」結識辛○○，並利用通訊軟體LINE互加好友聊天談心，致辛○○因此陷於錯誤，誤認雙方為男女朋友交往，依詐欺集團指示於右列時間將右列所示款項匯入指定之壬○○申辦右列帳戶。 109年12月8日 12時35分：匯款3萬元 12時40分：匯款2萬元 均匯入壬○○申辦彰化銀行帳戶，均為詐欺集團所提領取得。 ⒈辛○○之指述。 ⒉辛○○提出中國信託銀行、彰化銀行轉帳交易明細單、其與詐欺集團對話、台中銀行國內匯款申請書影本1張 ⒊壬○○申辦彰化銀行存摺存款帳號資料及交易明細。 ⒋內政部警政署反詐騙諮詢專線紀錄表、臺北市政府警察局松山分局中崙派出所受理詐騙帳戶通報警示簡便格式表、金融機構聯防機制通報單 14 臺灣新北地方檢察署檢察官110年度偵字第27091號併辦 己○○  詐欺集團於109年12月間，利用網際網路社群軟體臉書帳號「陸文杰」主動聯繫己○○，即佯稱其在澳門彩券行上班，有內線可保證中獎，但以各種理由如繳納保證金、介紹費、開設海外帳戶等理由需匯款，致洪尹萍陷於錯誤，依詐欺集團指示於右列時間將右列所示金額款項匯入指定壬○○申辦右列帳戶。 109年12月8日12時22分匯款5萬6000元至壬○○申辦彰化銀行帳戶，詐欺集團即操作網路銀行將款項分別轉入永豐銀行、國泰世華銀行後另轉出至其帳戶。 ⒈己○○之指述。 ⒉己○○提出郵政跨行匯款申請書 ⒊壬○○申辦彰化銀行存摺存款帳號資料及交易明細。 ⒋內政部警政署反詐騙諮詢專線紀錄表、新竹市警察局第二分局文華派出所受理詐騙帳戶通報警示簡便格式表、金融機構聯防機制通報單。 15 臺灣新北地方檢察署檢察官110年度偵字第23253號併辦 乙○○  詐欺集團利用網際網路刊登「債務整合」廣告，乙○○於109年11月17日瀏覽內容為以遊戲方式投注、投資，並依所留通訊軟體LINE互加好友，而陷於錯誤，依詐欺集團指示，於右列時間將右列金額以網路轉帳方式轉入所指定壬○○申辦右列帳戶。 109年12月8日 下午4時14分匯款10萬元 下午4時56分匯款2萬元 均匯至壬○○申辦中國信託銀行帳戶，詐欺集團利用網路銀行將部分款項轉入所掌控中小企業銀行帳戶。 ⒈乙○○之指述。 ⒉乙○○提出其與詐欺集團對話內容列印資料、交易結果通知畫面截圖。 ⒊壬○○申辦中國信託銀行存款交易明細。 ⒋內政部警政署反詐騙諮詢專線紀錄表、桃園市政府警察局桃園分局景福派出所受理詐騙帳戶通報警示簡便格式表、金融機構聯防機制通報單  16 臺灣新北地方檢察署檢察官110年度偵字第36926號併辦 辰○○  詐欺集團於109年10月間利用通訊軟體LINE暱稱「陳文潔」結識辰○○，佯稱從事電商工作，邀請其一同任職，並稱由其提供客戶資料，再由辰○○與該客戶洽談價錢，可從中賺取差價，但須先墊付貨款給公司，期間並以各種不實理由如繳付檢驗費、稅金等要求匯款，致辰○○陷於錯誤，而依詐欺集團指示於右列時間，將右列金額款項匯入壬○○申辦右列帳戶。 109年12月8日 12時9分匯款2萬8000元 12時11分匯款7000元均匯入壬○○申辦彰化銀行帳戶，詐欺集團利用網路銀行將款項另轉至所掌控國泰世華銀行帳戶。 ⒈辰○○之指述。 ⒉辰○○提出中國信託銀行轉帳交易明細單、 ⒊彰化商業銀行萬華分行函附壬○○申辦彰化銀行業務往來申請書、印鑑卡、存款相關服務性業務申請/約定書、資料異動申請書、存摺存款交易明細資料查詢紀錄。 ⒋內政部警政署反詐騙諮詢專線紀錄表、臺中市政府警察局霧峰分局吉峰派出所受理詐騙帳戶通報警示簡便格式表、金融機構聯防機制通報單  17 臺灣新北地方檢察署檢察官110年度偵字第40711號併辦 甲○○  詐欺集團於109年8月間，利用社群軟體臉書暱稱「陳世豪」主動與甲○○聯繫，佯為男女朋友、論及婚嫁，並稱可投資樂透彩獲利，致甲○○陷於錯誤，而依詐欺集團指示於右列時間將列金額匯入所指定壬○○申辦帳戶。 109年12月8日下午12時23分匯款15萬元至壬○○申辦彰化銀行帳戶，因該帳戶因凍結而未提領、轉出。 ⒈甲○○之指述。 ⒉甲○○提出郵政跨行匯款申請書。 ⒊壬○○申辦彰化銀行存摺存款帳號資料及交易明細。 ⒋內政部警政署反詐騙諮詢專線紀錄表、臺中市政府警察局清水分局清水派出所受理詐騙帳戶通報警示簡便格式表。 18 臺灣臺北地方檢察署檢察官110年度偵字第34423號併辦 癸○○  詐欺集團於109年10月間，利用通訊軟體LINE暱稱「李宇鵬」聯繫癸○○並互加好友，佯稱為「澳門勵駿創建有限公司」任職，擔任資料統計主管，該公司設立博奕遊戲彩券，其有內幕可知中獎號碼，致癸○○陷於錯誤購買彩券，繳付稅金、保險、保證金等，並依詐欺集團指示，於右列時間將右列金額匯入所指定壬○○申辦彰化銀行帳戶。 109年12月8日下午1時3分將款項56萬5000元匯入至壬○○申辦彰化銀行帳戶，因該帳戶因已經警，詐欺集團無法提領、轉帳。 ⒈癸○○之指述。 ⒉癸○○提出元大銀行國內匯款申請書。 ⒊壬○○申辦彰化銀行存摺存款帳號資料及交易明細。 ⒋內政部警政署反詐騙諮詢專線紀錄表、彰化縣警察局彰化分局大竹派出所受理詐騙帳戶通報警示簡便格式表。    19 臺灣新北地方檢察署檢察官111年度偵字第995號併辦 陳麒方 詐欺集團利用通訊軟體LINE暱稱「劉雪梅」於109年12月5日傳訊息聯繫陳麒方，佯稱可投資虛擬貨幣獲利，期間並以需繳付保證金、提高信用分等理由要求付款，致陳麒方陷於錯誤，而於右列時間將右列金額匯入詐欺集團指定壬○○申辦彰化銀行帳戶。 109年12月8日上午10時58分匯款22萬元至壬○○申辦彰化銀行帳戶，詐欺集團並利用網路銀行將該款項另轉入所掌控之國泰世華銀行帳戶。 ⒈陳麒方之指述。 ⒉陳麒方提出合作金庫商業銀行匯款申請書代收入傳票。 ⒊壬○○申辦彰化銀行存摺存款帳號資料及交易明細。 ⒋內政部警政署反詐騙諮詢專線紀錄表、臺北市政府警察局中山分局建國派出所受理詐騙帳戶通報警示簡便格式表、金融機構聯防機制通報單。    20 臺灣臺中地方檢察署檢察官110年度偵字第40792號併辦，臺灣新北地方檢察署110年偵字第46723號併辦 丁○○ 詐欺集團於109年8月間，利用網路交友軟體暱稱「黃登全」結識丁○○，佯稱可介紹香港「澳門威尼斯人」線上博奕遊戲，投注獲利，期間另由暱稱「王富春」聯繫，並以各理由如支付疏通費、保證金為由而要求付款，致丁○○陷於錯誤，依詐欺集團指示，於右列時間，將右列金額匯入指定壬○○申辦右列帳戶。 109年12月8日上午10時29分匯款22萬2000元匯入壬○○申辦彰化銀行帳戶，詐欺集團利用網路轉帳將該筆款項另轉至其掌控之帳戶。 ⒈丁○○之指述。 ⒉丁○○提出新光銀行國內匯款申請書，與詐欺集團對話翻拍照片。 ⒊壬○○申辦彰化銀行存摺存款帳號資料及交易明細。    21 臺灣新北地方檢察署檢察官111年度偵字第11384號併辦 子○○ 詐欺集團利用通訊軟體LINE聯繫子○○，佯稱其為澳門金沙集團，可協助接受網路下單購買彩票獲利，並稱需繳付手續費、印花稅等款項要求付款，致子○○陷於錯誤，依詐欺集團指示於右列時間將右列金額匯入壬○○申辦右列帳戶。 109年12月8日上午11時51分匯款21萬9040元至壬○○申辦彰化銀行帳戶，詐欺集團利用網路銀行將該款項另轉入所掌控之玉山銀行帳戶。 ⒈子○○之指述。 ⒉子○○提出郵政跨行匯款申請書。 ⒊壬○○申辦彰化銀行存摺存款帳號資料及交易明細。 ⒋內政部警政署反詐騙諮詢專線紀錄表、臺中市政府警察局第二分局立人派出所受理詐騙帳戶通報警示簡便格式表、金融機構聯防機制通報單。     22 臺灣新北地方檢察署檢察官111年偵字第17019號併辦 酉○○ 詐欺集團於109年11月間利用交友軟體暱稱「有所期待」結識酉○○，經以通訊軟體LINE互加好友，並佯稱香港未上市公司「澳美製藥」股票可投資獲利，期間並以不同名義即需支付稅金、保證金等理由要求匯款，致酉○○陷於錯誤，而依詐欺集團指示於右列時間，將右列金額匯入所指定右列壬○○申辦彰化銀行帳戶。 109年12月8日上午10時58分將款項7萬元匯入壬○○申辦彰化銀行帳戶，詐欺集團並利用網路銀行將該款項另轉入至所掌控永豐銀行帳戶。 ⒈酉○○之指述。 ⒉酉○○提出與詐欺集團對話翻拍照片、所申辦中國信託銀行存摺封面、中國信託銀行匯款申請書。 ⒊壬○○申辦彰化銀行存摺存款帳號資料及交易明細。 ⒋內政部警政署反詐騙諮詢專線紀錄表、臺北市政府警察局北投分局長安派出所受理詐騙帳戶通報警示簡便格式表、金融機構聯防機制通報單